臺灣高雄地方法院刑事判決　　　　　　　96年度訴字第2719號
公　訴　人　臺灣高雄地方法院檢察署檢察官
被　　　告　甲○○
上列被告因毒品危害防制條例案件，經檢察官提起公訴（96年度
毒偵字第5558號），本院依簡式審判程序，判決如下：
    主  文
甲○○犯施用第一級毒品罪，累犯，處有期徒刑拾月。扣案海洛
因壹包（含包裝袋，檢驗前淨重零點壹貳柒公克、檢驗後淨重零
點壹壹貳公克）沒收銷燬之。
    事  實
一、甲○○曾因違反毒品危害防制條例案件，經臺灣臺南地方法
    院裁定施以強制戒治，於民國92年11月11日停止處分出監執
    行完畢。復因恐嚇案件，經臺灣臺南地方法院判處有期徒刑
    1 年8 月確定，並於95年1 月15日執行完畢。詎仍不知悔改
    ，復基於施用第一級毒品海洛因之犯意，於上開強制戒治執
    行完畢釋放後5 年內，於96年6 月9 日晚上10時30分許，在
    位於臺南市○區○○路之「萬雄宮」，施用第一級毒品海洛
    因1 次。嗣於96年6 月10日上午11時20分許，在高雄縣茄萣
    鄉○○街32號前因行跡可疑為警盤查，經其同意採集尿液送
    驗結果，呈嗎啡陽性反應，並扣得海洛因1 包，而查悉上情
    。
二、案經高雄縣政府警察局湖內分局報告臺灣高雄地方法院檢察
    署檢察官偵查起訴。
    理  由
一、按本件於96年7 月10日起訴繫屬於本院時，被告之住所係在
    臺南市○區○○路74巷31號，且在高雄縣市並無居所，而被
    告於偵查及本院準備程序時均供稱其係在臺南市○○路的萬
    壽宮施用第一級毒品海洛因，則被告施用毒品之犯罪地點亦
    非在高雄縣市，然被告為警查獲時，扣得其持有之白色粉末
    一包，經送高雄市立凱旋醫院鑑定結果，確呈嗎啡陽性反應
    ，有該院96年7 月23日高市凱醫驗字第4495號濫用藥物成品
    檢驗鑑定書1 紙附卷可按（見本院卷第12頁），確為第一級
    毒品安非他命。惟施用毒品與持有毒品間具有吸收關係，按
    吸收犯其行為有數個，且含有繼續性，其犯罪事實一部發生
    之地，均為犯罪地（臺灣高等法院檢察署81年1 月份法律座
    談會研究結論參照），本件被告在高雄縣茄萣鄉○○街32號
    查獲之持有第一級毒品海洛因一罪，既為施用第一級海洛因
    之一部，本院自有管轄權，合先敘明。
二、本件被告甲○○所犯係死刑、無期徒刑、最輕本刑為3 年以
    上有期徒刑以外之罪，其於本院準備程序中就被訴事實為有
    罪之陳述，經告知簡式審判程序之旨，並聽取公訴人及被告
    之意見後，合議庭裁定由受命法官獨任進行簡式審判程序。
三、上開犯罪事實，業經被告於本院審理中自白不諱，且被告於
    96年6 月10日為警查獲後，經提供乾淨空瓶由其親自排放尿
    液並在其面前封緘送驗結果，呈嗎啡陽性反應，此有高雄縣
    政府警察局湖內分局煙毒、麻麻藥案件嫌犯代號與真實姓名
    對照表（見警卷第14頁）、台灣檢驗科技股份有限公司濫用
    藥物尿液檢驗報告（見偵卷第3 頁）各1 紙附卷可按；又扣
    得被告所有之白色粉末一包，經送高雄市立凱旋醫院鑑定結
    果，確呈嗎啡陽性反應（檢驗前淨重0.127 公克、檢驗後淨
    重0.112 公克），已如前述。而施用海洛因進入人體，會經
    代謝水解還原成嗎啡而自尿液排出一情，為本院審理毒品案
    件職務上已知之事實，綜上事證，堪認被告前揭自白與事實
    相符。被告前因施用毒品案件，業經強制戒治執行完畢一節
    ，已詳如事實欄所載，此有臺灣高等法院被告前案紀錄表在
    卷可查，其於強制戒治執行完畢釋放後5 年內，再犯本件施
    用一級毒品之罪，事證明確，犯行洵堪認定，應依法論科。
四、查海洛因為毒品危害防制條例第2 條第2 項第1 款所定第一
    級毒品，不得施用、持有。核被告所為，係犯同條例第10條
    第1 項之施用第一級毒品罪。被告持有海洛因進而施用，其
    持有之低度行為應為施用之高度行為所吸收，不另論罪。又
    被告曾因恐嚇案件，經臺灣臺南地方法院判處有期徒刑1 年
    8 月確定，並於95年1 月15日執行完畢，有臺灣高等法院被
    告前案紀錄表1 份附卷可參，5 年內故意再犯本件有期徒刑
    以上之罪，為累犯，應依刑法第47條第1 項規定加重其刑。
    審酌被告業經強制戒治之矯治程序，又再度施用毒品，足見
    戒意不堅，應受相當程度之刑事責難，惟吸毒成癮，惡習難
    改，而施用毒品本質係自傷行為，對他人未發生直接危害，
    及其犯罪後已坦承犯行，態度尚佳等一切情狀，量處如主文
    所示之刑。扣案第一級毒品海洛因1 包（含包裝袋，因海洛
    因毒品附著於包裝上剝離不易，應將包裝之整體視為海洛因
    毒品），經檢驗結果，呈海洛因陽性反應，已如前述，應依
    毒品危害防制條例第18條第1 項前段，不問屬於犯人與否，
    均沒收銷燬之。至於鑑驗耗損之海洛因既已滅失，自無庸再
    為沒收自無庸再為沒收銷燬之諭知，併此敘明。
據上論斷，應依刑事訴訟法第273 條之1 第1 項、第284 條之 1
、第299 條第1 項前段，毒品危害防制條例第10條第1 項、第18
條第1 項，刑法第11條、第47條第1項，判決如主文。
本案經檢察官乙○○到庭執行職務。
中　　華　　民　　國　　96　　年　　11　　月　　 2　　日
                  刑事第二庭    法　官  曾子珍
以上正本證明與原本無異。
如不服本判決應於收受本判決後10日內向本院提出上訴書狀，並
應敘述具體理由，如未敘述上訴理由者，應於上訴期間屆滿後20
日內補提理由書狀於本院（均須按他造當事人之人數附繕本）「
切勿逕送上級法院」。
中　　華　　民　　國　　96　　年　　11　　月　　2 　　日
　　　　　　　　　　　　　　　　書記官  王翌翔
附錄本案論罪科刑法條：
毒品危害防制條例第10條第1項
施用第一級毒品者，處 6 月以上 5 年以下有期徒刑。
